最　高　行　政　法　院　裁　定
　　　　　　　　　　　　　94年度裁字第01945號
抗　告　人　乙○○
抗　告　人　丙○○
　　　　　　　　　　共同送達代.
　　　　　　　　　　縣溪湖鎮○.
相　對　人　彰化縣溪湖地政事務所
代　表　人　甲○○
上列抗告人因與相對人間有關土地事務事件，對於中華民國93
年8月11日臺中高等行政法院93年度訴字第276號裁定提起抗告，
本院裁定如下︰
　　主  文
抗告駁回。
抗告訴訟費用由抗告人負擔。
　　理  由
一、按抗告法院認抗告為不合法或無理由者，應為駁回抗告之裁
    定。次按「公法上之爭議，除法律別有規定外，得依本法提
    起行政訴訟。」、「前條所稱之行政訴訟，指撤銷訴訟、確
    認訴訟及給付訴訟。」、「確認行政處分無效及確認公法上
    法律關係成立或不成立之訴訟，非原告有即受確認判決之法
    律上利益者，不得提起之。其確認已執行完畢或因其他事由
    而消滅之行政處分為違法之訴訟，亦同。」、「確認行政處
    分無效之訴訟，須已向原處分機關請求確認其無效未被允許
    ，或經請求後於30日內不為確答者，始得提起之。」、「訴
    訟事件不屬行政法院之權限者，行政法院應以裁定駁回之。
    」行政訴訟法第2條、第3條、第6條第1項、第2項及第107條
    第1項第1款分別定有明文。
二、抗告人於原審起訴主張確認相對人民國92年2月6日（92）溪
    地2字第0920000806號行政處分無效；及請求確認丙○○所
    有彰化縣溪湖鎮○○里○○路○段475號房屋坐落在乙○○所
    有彰化縣溪湖鎮○○段629、631地號土地上等情。原裁定則
    略以：查抗告人乙○○於92年2月21日固曾向相對人提出聲
    明書，然其內容並無對系爭行政處分有請求確認無效之陳述
    ，依該聲明書之意旨，亦難認相對人於收悉上開聲明書後，
    主觀上得知悉抗告人乙○○係請求其確認上開系爭行政處分
    無效，且相對人復文內容，亦無法解為係相對人對抗告人乙
    ○○請求確認系爭行政處分無效，所為否認有無效情事之答
    覆。是本件尚難認抗告人提起此部分確認行政處分無效訴訟
    ，已依行政訴訟法第6條第2項規定，向原處分機關請求確認
    其無效未被允許，或經請求後於30日內不為確答，抗告人提
    起此部分確認行政處分無效之訴訟，難認合法，應予駁回。
    另查抗告人請求確認丙○○所有彰化縣溪湖鎮○○里○○路
    ○ 段475號房屋坐落在彰化縣溪湖鎮○○段629、631地號土
    地上部分，係就上開房屋坐落之基地位置有所主張，並非係
    就抗告人與相對人間有何公法上之關係存在與否予以確認。
    從而，不問抗告人所主張系爭彰化縣溪湖鎮○○段631地號
    土地，已經彰化縣政府依非都市使用分區與編定作業要領貳
    三四規定准予更正為丁種建築用地，是否屬實。抗告人對於
    相對人所為未准許更正之行政作為，有所不服，尚難以提起
    確認公法上法律關係存在之訴作為救濟，抗告人此部分起訴
    ，亦不合法。因將抗告人之訴裁定駁回，本院經核原裁定於
    法尚無不合。抗告意旨未具體表明原裁定以其訴為不合法，
    究有如何違背法令情事，其僅泛稱原裁定錯誤，誤導抗告人
    辯論意旨，法官有具體情形足認其執行職務有偏頗之虞，當
    事人得聲請法官迴避云云，指摘原裁定不當，求予廢棄，難
    認有理由，應予駁回。
三、依行政訴訟法第104條、民事訴訟法第95條、第78條、第85
    條第1項前段，裁定如主文。
中    華    民    國    94    年    9    月    22     日
                  第三庭審判長法  官　徐　樹　海
                              法  官　吳　錦　龍
                              法  官　黃　合　文
                              法  官　林　茂　權
                              法  官　鄭  小  康
以  上  正  本  證  明  與  原  本  無  異
中    華    民    國    94    年    9    月    23     日
　　　　　　　　　　　　　　　書記官　王　褔　瀛
